臺灣板橋地方法院刑事判決　　　　　　 94年度簡上字第105號
公　訴　人　臺灣板橋地方法院檢察署檢察官
上　訴　人
即　被　告　甲○○
上列上訴人即被告因竊盜案件，不服本院94年度簡字第149 號，
中華民國94年1 月19日第一審簡易判決（聲請簡易判決處刑案號
：93年度偵字第17331 號），提起上訴，本院管轄第二審之合議
庭判決如下：
    主  文
上訴駁回。
    事  實
一、甲○○前於民國86年間因妨害自由案件，經本院以86年度自
    字第141 號判決判處有期徒刑3 月，復經臺灣高等法院以86
    年度上訴字第5174號判決駁回上訴確定，於87年4 月15日易
    科罰金執行完畢（不構成累犯）。詎不知悔改，意圖為自己
    不法之所有，於93年10月26日10時45分許，在臺北縣板橋市
    ○○路○ 段389 號之愛買量販店內，竊取店內販售之六角板
    手工具組1 組、延長線1 組、國際牌一號電池2 顆（共計價
    值新臺幣714 元），將之藏置在其外套內，未結帳即步出收
    銀臺，得手後欲離去之際，經現場保全人員乙○○發覺，報
    警處理，始悉上情。
二、案經臺北縣政府警察局板橋分局報請臺灣板橋地方法院檢察
    署檢察官偵查後聲請以簡易判決處刑。
    理  由
一、訊據被告甲○○矢口否認有何竊盜犯行，辯稱：本件沒有告
    訴人，程序違法，犯罪證據沒有提出，只有保全員的供詞，
    保全員是具有被告身分，沒有拿出證據說東西是誰的，就將
    伊抓住，伊當時忍痛願意順著他說要付錢，保全員又不肯讓
    伊付錢，本件應該屬民事糾紛。又派出所警員與遠東愛買平
    常可能有勾結的行為，東西是保全人員交給警察的。伊是被
    警察強迫扣押，在失去自由之下所製作的筆錄，現行犯要有
    武器，且犯1 年以上之罪才可以抓人。另簡易判決書所載86
    年的前科是違法認定的證據，所述店員不會誣賴消費者也是
    不對的云云。
二、惟查：
  (一)上揭犯罪事實，業據證人即賣場保全員乙○○於警詢時指述
    明確，且有領據及照片各1 紙在卷足參，而證人乙○○於警
    詢時之證述，迄本院言詞辯論終結前，未經被告聲明異議，
    依刑事訴訟法第159 條之5 第2 項規定，自得為證據。
  (二)被告雖辯稱：本件沒有告訴人，程序違法，保全員具被告身
    分云云，然依刑法第320 條之竊盜罪係非告訴乃論之罪，無
    須被害人提出告訴，即得依法進行偵查、審理，又賣場之保
    全員乙○○係發現被告行竊之目擊證人，就本案而言係屬被
    告以外之證人，自得就其親身親歷之事項為證，是被告猶執
    前詞質疑證人乙○○之證述，自不足採。又被告辯稱：伊是
    被栽贓，保全員沒有拿出證據說東西是誰的就把伊抓住，不
    讓伊付錢，這是民事糾紛云云。然依證人乙○○已證稱：甲
    ○○是在結帳完後正要離開收銀行時，我發現他的衣服看起
    來裡面好像有藏東西，於是上前詢問請他打開外套讓我查看
    ，當時他就好像有點心虛只打開一點點拉鍊，我就從拉鍊隙
    縫中看到衣服裡面有夾藏物品，於是我請他將東西取出，有
    六角板手工具組1 組、延長線1 組、一號電池1 組，於是報
    警處理。．．（上開物品）是公司財物等語明確，足認上開
    物品係於被告衣服內所發現無疑，佐以被告亦自稱：伊當時
    願付錢之詞觀之，苟前揭物品非於被告身上所查獲，被告何
    以表示願出錢購買？顯與常情有違，益徵被告確有竊盜上開
    物品之犯行甚明。至被告所稱：伊又於94年3 月21日遭三重
    雜貨店店員誣指偷東西，並破壞伊電動腳踏車輪胎云云，所
    辯核與本案無關，尚無從資為有利被告之認定。
  (三)被告另辯稱：是被警察強迫扣押，在失去自由之下所製作的
    筆錄，又現行犯要有武器，且犯1 年以上之罪才可以抓人。
    扣押筆錄係被強迫蓋章，派出所警員與遠東愛買平常可能有
    勾結云云。然按現行犯，不問何人得逕行逮捕之。犯罪在實
    施中或實施後即時發覺者，為現行犯。又無偵查犯罪權限之
    人逮捕現行犯者，應即送交檢察官、司法警察官或司法警察
    。司法警察官、司法警察逮捕或接受現行犯者，應即解送檢
    察官，刑事訴訟法第88條第1 項、第2 項，第92條第1 項、
    第2 項前段分別定有明文。經查：依證人乙○○前開證述，
    可知被告係因竊取賣場商品欲離去之際，為證人即保全員乙
    ○○當場發現，堪認被告係於竊盜犯罪實施後，即時被賣場
    保全員乙○○發覺，揆諸前揭規定，保全員乙○○自得攔阻
    被告，並報警將被告送交警員，而到場處理之警員隨即逮捕
    被告，再經被告自願同意進行詢問（有警詢筆錄為證），隨
    即解送檢察官訊問，核於前揭規定相符，自無違法之處，是
    被告所辯，洵屬就法律規定有所誤解，殊無可採。
  (四)再被告辯稱：伊86年的前科是政治迫害，被冤枉的云云。然
    查：被告確於86年間因妨害自由案件，經本院以86年度自字
    第141 號判決判處有期徒刑3 月，復經臺灣高等法院以86年
    度上訴字第5174號判決駁回上訴確定，於87年4 月15日易科
    罰金執行完畢，有臺灣高等法院被告前案紀錄表在卷可佐，
    被告空言辯稱係遭政治迫害云云，自屬無據。
  (五)綜上所述，被告所辯無非圖卸之詞，均無可取。本件事證明
    確，被告犯行堪以認定，應依法論科。
三、核被告徒手竊取賣場商品之行為，係犯刑法第320 第1 項之
    竊盜罪。原審因以被告罪證明確，適用刑法第320 條第1 項
    、第41第1 項前段，罰金罰鍰提高標準條例第1 條前段、第
    2 條之規定，並審酌被告素行不佳，及其犯罪之動機、目的
    、手段，所竊取財物之數量、價值、犯後否認犯行等一切情
    狀，量處拘役40日，並諭知易科罰金之折算標準。經核認事
    用法，均無違誤，量刑亦稱妥適。被告猶執前詞，提起上訴
    ，指摘原判決不當，為無理由，應予駁回。
據上論斷，應依刑事訴訟法第455 條之1 第1 項、第3 項、第36
8 條，判決如主文。
本案經檢察官魏正杰到庭執行職務。
中　　華　　民　　國　　94　　年　　6 　　月　　16　　日
                  刑事第四庭    審判長法　官  李麗玲
                                      法  官  黎錦福
                                      法  官  鄧雅心
以上正本證明與原本無異。
不得上訴。
                                      書記官　黃美雲
中　　華　　民　　國　　94　　年　　6 　　月　　16　　日
